<!DOCTYPE html PUBLIC "-//W3C//DTD XHTML 1.0 Transitional//EN" "http://www.w3.org/TR/xhtml1/DTD/xhtml1-transitional.dtd">
<html xmlns="http://www.w3.org/1999/xhtml">
<head>
	<meta http-equiv="Content-Type" content="text/html; charset=iso-8859-1" />
	<title>Ymmärrä suomea</title>
	<style type="text/css" media="all">@import "css/styles.css";</style>
	<script type="text/javascript" src="swfobject.js"></script>
</head>
<body class="font-medium">
	<div id="main-wrapper">
		<div id="topbar"></div>
		<div id="main-menu">
			<table cellspacing="0" cellpadding="0" border="0" class="add-links"><tr>
				<td class="item"><img class="raquo" src="i/raquo.gif" alt="" height="7" width="4" /><a href="/ymmarra/index.php?moduli=sanakirja">Sanakirja</a></td>
				<td class="item"><img class="raquo" src="i/raquo.gif" alt="" height="7" width="4" /><a href="/ymmarra/index.php?moduli=verbit">Verbiluettelo</a></td>
				<td class="item"><img class="raquo" src="i/raquo.gif" alt="" height="7" width="4" /><a href="/ymmarra/index.php?moduli=kielioppi">Kielioppi</a></td>
			</tr></table>
			<table cellspacing="0" cellpadding="0" border="0"><tr>
				<td class="item"><img class="raquo" src="i/raquo.gif" alt="" height="7" width="4" /><a href="/ymmarra/index.php">Etusivu</a></td>
				<td class="item"><img class="raquo" src="i/raquo.gif" alt="" height="7" width="4" /><a href="/ymmarra/index.php?moduli=tekstit">Lukutekstit</a></td>
			</tr></table>
		</div>
		<div id="content">
			<table cellspacing="0" cellpadding="0" border="0" id="content-wrapper"><tr>
				<td>
					<div id="left-menu">
												<div class="header-verb"><span>Verbit</span></div>
						<div class="menu">
								<div class="init"><a href="/ymmarra/index.php?moduli=verbit&kirjain=a">A</a></div>
								<div class="init"><a href="/ymmarra/index.php?moduli=verbit&kirjain=e">E</a></div>
								<div class="init"><a href="/ymmarra/index.php?moduli=verbit&kirjain=h">H</a></div>
								<div class="init"><a href="/ymmarra/index.php?moduli=verbit&kirjain=i">I</a></div>
								<div class="init"><a href="/ymmarra/index.php?moduli=verbit&kirjain=j">J</a></div>
								<div class="init"><a href="/ymmarra/index.php?moduli=verbit&kirjain=k">K</a></div>
								<div class="init"><a href="/ymmarra/index.php?moduli=verbit&kirjain=l">L</a></div>
								<div class="init"><a href="/ymmarra/index.php?moduli=verbit&kirjain=m">M</a></div>
								<div class="init"><a href="/ymmarra/index.php?moduli=verbit&kirjain=n">N</a></div>
								<div class="init"><a href="/ymmarra/index.php?moduli=verbit&kirjain=o">O</a></div>
								<div class="init"><a href="/ymmarra/index.php?moduli=verbit&kirjain=p">P</a></div>
								<div class="init"><a href="/ymmarra/index.php?moduli=verbit&kirjain=r">R</a></div>
								<div class="init"><a href="/ymmarra/index.php?moduli=verbit&kirjain=s">S</a></div>
								<div class="init"><a href="/ymmarra/index.php?moduli=verbit&kirjain=t">T</a></div>
								<div class="init"><a href="/ymmarra/index.php?moduli=verbit&kirjain=u">U</a></div>
								<div class="init"><a href="/ymmarra/index.php?moduli=verbit&kirjain=v">V</a></div>
								<div class="init"><a href="/ymmarra/index.php?moduli=verbit&kirjain=y">Y</a></div>
								<div class="init"><a href="/ymmarra/index.php?moduli=verbit&kirjain=Ä">Ä</a></div>
						</div>					</div>
				</td>
				<td>
					<div id="main-content">
						<div id="path">
							<a href=".">Etusivu</a> &gt; <a href="/ymmarra/index.php?moduli=verbit&kirjain=S">S</a>						</div>
													<h1>SAAVUTTAA</h1>
						<table cellspacing="0" cellpadding="0" border="0">
							<tr>
								<td colspan="2" style="padding-bottom:10px;"><strong>Aktiivin indikatiivi</strong></td>
							</tr>
							<tr>
								<td><pre>PREESENS                   
minä      saavutan         
sinä      saavutat         
hän       saavuttaa        
me        saavutamme       
te        saavutatte       
he        saavuttavat      

PASSIIVI
          saavutetaan      

IMPERFEKTI                 
         saavutin          
         saavutit          
         saavutti          
         saavutimme        
         saavutitte        
         saavuttivat       

PASSIIVI
         saavutettiin      

PERFEKTI
olen     saavuttanut       
olet     saavuttanut       
on       saavuttanut       
olemme   saavuttaneet      
olette   saavuttaneet      
ovat     saavuttaneet      

PASSIIVI
on       saavutettu        

PLUSKVAMPERFEKTI
olin     saavuttanut       
olit     saavuttanut       
oli      saavuttanut       
olimme   saavuttaneet      
olitte   saavuttaneet      
olivat   saavuttaneet      

PASSIIVI
oli      saavutettu        
</pre></td>
								<td>&nbsp;&nbsp;&nbsp;</td>
								<td><pre>      KIELTOMUOTO
      en        saavuta
      et        saavuta
      ei        saavuta
      emme      saavuta
      ette      saavuta
      eivät     saavuta


      ei        saavuteta

   
     en        saavuttanut
     et        saavuttanut
     ei        saavuttanut
     emme      saavuttaneet
     ette      saavuttaneet 
     eivät     saavuttaneet


     ei        saavutettu


       en      ole saavuttanut
       et      ole saavuttanut
       ei      ole saavuttanut
       emme    ole saavuttaneet
       ette    ole saavuttaneet
       eivät   ole saavuttaneet


       ei      ole saavutettu


       en    ollut  saavuttanut
       et    ollut  saavuttanut
       ei    ollut  saavuttanut
       emme  olleet saavuttaneet
       ette  olleet saavuttaneet
       eivät olleet saavuttaneet


       ei    ollut  saavutettu
</pre></td>
							</tr>
						</table>
						<table cellspacing="0" cellpadding="0" border="0">
							<tr>
								<td colspan="2" style="padding-bottom:10px;"><strong>Aktiivin konditionaali</strong></td>
							</tr>
							<tr>
								<td><pre>PREESENS
minä     saavuttaisin      
sinä     saavuttaisit      
hän      saavuttaisi       
me       saavuttaisimme    
te       saavuttaisitte    
he       saavuttaisivat    

PASSIIVI
         saavutettaisiin   

PERFEKTI
olisin   saavuttanut       
olisit   saavuttanut       
olisi    saavuttanut       
olisimme saavuttaneet      
olisitte saavuttaneet      
olisivat saavuttaneet      

PASSIIVI
olisi    saavutettu        
</pre></td>
								<td>&nbsp;&nbsp;&nbsp;</td>
								<td><pre> 
       en          saavuttaisi
       et          saavuttaisi
       ei          saavuttaisi
       emme        saavuttaisi
       ette        saavuttaisi
       eivät       saavuttaisi


       ei          saavutettaisi


       en olisi    saavuttanut
       et olisi    saavuttanut
       ei olisi    saavuttanut
       emme olisi  saavuttaneet
       ette olisi  saavuttaneet
       eivät olisi saavuttaneet


       ei olisi    saavutettu
</pre></td>
							</tr>
						</table>
						<table cellspacing="0" cellpadding="0" border="0">
							<tr>
								<td colspan="2" style="padding-bottom:10px;"><strong>Aktiivin potentiaali</strong></td>
							</tr>
							<tr>
								<td><pre>PREESENS
minä     saavuttanen       
sinä     saavuttanet       
hän      saavuttanee       
me       saavuttanemme     
te       saavuttanette     
he       saavuttanevat     

PASSIIVI
         saavutettaneen    

PERFEKTI
lienen   saavuttanut       
lienet   saavuttanut       
lienee   saavuttanut       
lienemme saavuttaneet      
lienette saavuttaneet      
lienevät saavuttaneet      

PASSIIVI
lienee   saavutettu        
</pre></td>
								<td>&nbsp;&nbsp;&nbsp;</td>
								<td><pre> 
       en          saavuttane
       et          saavuttane
       ei          saavuttane
       emme        saavuttane
       ette        saavuttane
       eivät       saavuttane


       ei          saavutettane


       en    liene saavuttanut
       et    liene saavuttanut
       ei    liene saavuttanut
       emme  liene saavuttaneet
       ette  liene saavuttaneet
       eivät liene saavuttaneet


       ei    liene saavutettu
</pre></td>
							</tr>
						</table>
						<table cellspacing="0" cellpadding="0" border="0">
							<tr>
								<td colspan="2" style="padding-bottom:10px;"><strong>Aktiivin imperatiivi</strong></td>
							</tr>
							<tr>
								<td><pre>PREESENS

(sinä)   saavuta           
(hän)    saavuttakoon      
(me)     saavuttakaamme    
(te)     saavuttakaa       
(he)     saavuttakoot      

PASSIIVI
         saavutettakoon    

PERFEKTI

ole      saavuttanut       
olkoon   saavuttanut       
olkaamme saavuttaneet      
olkaa    saavuttaneet      
olkoot   saavuttaneet      

PASSIIVI

olkoon   saavutettu        
</pre></td>
								<td>&nbsp;&nbsp;&nbsp;</td>
								<td><pre> 

       älä         saavuta
       älköön      saavuttako
       älkäämme    saavuttako
       älkää       saavuttako
       älkööt      saavuttako


       älköön      saavutettako



       älä ole       saavuttanut
       älköön olko   saavuttanut
       älkäämme olko saavuttaneet
       älkää olko    saavuttaneet
       älkööt olko   saavuttaneet



       älköön olko   saavutettu
</pre></td>
							</tr>
						</table>
						<table cellspacing="0" cellpadding="0" border="0">
							<tr>
								<td colspan="2" style="padding-bottom:10px;"><strong>Verbin nominaalimuodot</strong></td>
							</tr>
							<tr>
								<td><pre>I INFINITIIVI              

Lyhyempi muoto:            
         saavuttaa         

Pitempi muoto:             
         saavuttaakseni    
         saavuttaaksesi
         saavuttaakseen
         saavuttaaksemme
         saavuttaaksenne
         saavuttaakseen

III  INFINITIIVI           

inessiivi    saavuttamassa 
elatiivi     saavuttamasta 
illatiivi    saavuttamaan  
adessiivi    saavuttamalla
abessiivi    saavuttamatta 
instruktiivi saavuttaman   
                           
Passiivi
instruktiivi saavutettaman 
                           
                           
</pre></td>
								<td>&nbsp;&nbsp;&nbsp;</td>
								<td><pre> II INFINITIIVI

 inessiivi    saavuttaessa
 instruktiivi saavuttaen

 Passiivi
 inessiivi    saavutettaessa






   IV INFINITIIVI

   nominatiivi  saavuttaminen
   partitiivi   saavuttamista
      

   I PARTISIIPPI 
   aktiivi      saavuttava
   passiivi     saavutettava

   II PARTISIIPPI 
   aktiivi      saavuttanut
   passiivi     saavutettu
</pre></td>
							</tr>
						</table>

					</div>
				</td>
			</tr></table>		</div>
		<div id="footer"><a href="http://www.oph.fi/"><img src="i/oph_logo_ymmarrasuomea.gif" width="157" height="35" alt="OPH" /></a></div>
	</div>
</body>
</html>
